臺灣高等法院臺中分院刑事判決
110年度上訴字第1142號

上  訴  人  
即  被  告  潘柏豪


選任辯護人  張浚泓  律師（法扶律師）
上列上訴人因違反毒品危害防制條例案件，不服臺灣臺中地方法
院109年度訴緝字第310號中華民國110年3月5日第一審判決（起
訴案號：臺灣臺中地方檢察署108年度偵字第25794號），提起上
訴，本院判決如下：
　  主 文
原判決撤銷。
潘柏豪販賣第三級毒品未遂，處有期徒刑參年捌月。扣案如附表
一編號1至9、如附表二編號1、3、4所示之物，均沒收。
　  犯罪事實
一、潘柏豪明知愷他命（Ketamine，俗稱K他命）、4-甲基甲基
    卡西酮（4-methylmethcathinone、Mephedrone、4-MMC）、
    芬納西泮（Phenazepam）、硝甲西泮(硝甲氮平，Nimetazep
    am)、3,4-亞甲基雙氧苯基二甲胺丁酮(Dibutylone、bk-DMB
    DB)、3,4-亞甲基雙氧苯基乙基胺戊酮(N-Ethylpentylone)
    均屬毒品危害防制條例第2條第2項第3款所列管之第三級毒
    品，不得持有、販賣。竟基於販賣第三級毒品之犯意，先於
    民國108年9月8日前之9月間某日，在臺中市北屯區葳格高級
    中學附近，向鄭敬耀（已歿）以每公克新臺幣（下同）1000
    元之價格購買愷他命60公克；以每包300元之價格購買如附
    表一編號1、2所示含有4-甲基甲基卡西酮、硝甲西泮及芬納
    西泮等成分之毒品咖啡包共計50包；以每顆200元之價格購
    買如附表一編號3所示含有3,4-亞甲基雙氧苯基二甲胺丁酮
    、3,4-亞甲基雙氧苯基乙基胺戊酮、硝甲西泮及芬納西泮成
    分之梅錠70顆後，即以其使用之門號0000000000號行動電話
    下載微信通訊軟體（ID：Ican1689）暱稱「BMW租賃」供作
    兜售前述毒品之聯繫工具，自108年9月12日起即陸續以微信
    通訊軟體之廣播助手功能，發送其帳號名片予微信通訊軟體
    內之好友而散布販毒訊息，擬將上開購入之毒品販賣予他人
    以牟利。嗣其於108年9月16日晚間6時20分許，在臺中市北
    屯區興安路2段與興安路2段167巷口違規停車，而為接獲民
    眾報案檢舉，經前往處理之臺中市政府警察局第五分局松安
    派出所員警，發現其在上開自用小客車內昏睡而進行盤查後
    ，在其車內扣得如附表一、二所示之物，始循線查獲上情而
    未遂。
二、案經臺中市政府警察局第五分局報告臺灣臺中地方檢察署檢
    察官偵查起訴。
　  理  由
一、證據能力
(一)刑事訴訟法第159條之5規定：「被告以外之人於審判外之陳
    述，雖不符前四條之規定，而經當事人於審判程序同意作為
    證據，法院審酌該言詞陳述或書面陳述作成時之情況，認為
    適當者，亦得為證據。」、「當事人、代理人或辯護人於法
    院調查證據時，知有第159條第1項不得為證據之情形，而未
    於言詞辯論終結前聲明異議者，視為有前項之同意。」其立
    法意旨在於傳聞證據未經當事人之反對詰問予以核實，原則
    上先予排除，惟若當事人已放棄詰問或未聲明異議，基於證
    據資料愈豐富，愈有助於真實發現之理念，且強化言詞辯論
    原則，法院自可承認該傳聞證據例外擁有證據能力。經查，
    以下本案所引用被告以外之人於審判外之言詞或書面陳述之
    證據能力，檢察官、上訴人即被告潘柏豪（下稱被告）及選
    任辯護人於本院審理時皆稱同意作為證據使用（見本院卷第
    86至88、107頁），復未於言詞辯論終結前爭執或聲明異議
    （見本院卷第107至117頁），本院審酌前開證據作成或取得
    狀況，均無非法或不當取證之情事，亦無顯不可信之情況，
    且與待證事實具有關連性，依刑事訴訟法第159條之5第1項
    規定，自具有證據能力。
(二)刑事訴訟法第159條至第159條之5有關傳聞法則之規定，乃
    對於被告以外之人於審判外之言詞或書面陳述所為之規範；
    至非供述證據之書證及物證，其中書證部分若以該書面證據
    本身物體之存在或不存在作為證據者，係屬物證，性質上並
    非供述證據，應無傳聞法則規定之適用，如該非供述證據非
    出於違法取得，即不能謂其無證據能力。經查，本判決下列
    所引用之非供述證據，與本案待證事實具有關聯性，亦查無
    違法取得之情形，且檢察官、被告及選任辯護人亦未爭執其
    證據能力，自得作為本案之證據。　　　　
二、認定犯罪事實所憑之證據及理由
(一)訊據被告固坦承於上開時、地，向案外人鄭敬耀（已歿）以
    每公克1000元之價格購買愷他命60公克；以每包300元之價
    格購買如附表一編號1、2所示含有4-甲基甲基卡西酮、硝甲
    西泮及芬納西泮等成分之毒品咖啡包共計50包；及以每顆20
    0元之價格購買如附表一編號3所示含有3,4-亞甲基雙氧苯基
    二甲胺丁酮、3,4-亞甲基雙氧苯基已基胺戊酮、硝甲西泮及
    芬納西泮成分之梅錠70顆後，即以其前揭門號行動電話上所
    使用之微信通訊軟體帳號，供作兜售毒品之聯繫工具，並自
    108年9月12日起陸續以微信通訊軟體之廣播助手功能，發送
    其帳號名片予微信通訊軟體內之好友而散布販毒訊息之事實
    ，惟矢口否認有何販賣第三級毒品未遂之犯行，辯稱：我沒
    有販賣的意思，我大部分是要吸食，如果有朋友要用，我多
    少賣一些給他們，再拿一點錢回來，有些人一直問，我也覺
    得很麻煩，所以我直接發送到我的微信軟體等語（見本院卷
    第114頁）。選任辯護人則為其辯稱：依最高法院109年度台
    上字第2562號判決意旨，販賣毒品的行為是包括買賣毒品之
    重量、數量、價格及交付毒品、收取價金等，必須於出賣人
    與買受者雙方，就買賣毒品之重要內容有所意思表示而達成
    契約之合致時，才能認定已經著手販賣毒品之構成要件實行
    ，本案被告以微信廣播發送販賣毒品訊息予不特定第三人，
    並無第三人與被告達成買賣毒品契約合致之情形，故被告所
    為之犯行應仍然是意圖販賣而持有，並非販賣第三級毒品未
    遂等語（見本院卷第116頁）。然查：
　1.按行為人意圖營利而購入毒品，其主觀上雖認知係為銷售營
    利，客觀上並有購入毒品之行為，惟仍須對外銷售，始為販
    賣行為之具體實現。此之對外銷售，自買賣毒品之二面關係
    以觀，固須藉由如通訊設備或親洽面談與買方聯繫交易，方
    能供買方看貨或與之議價，以實現對特定或可得特定之買方
    銷售；至於對不特定人或特定多數人行銷，進行宣傳、廣告
    ，以招攬買主之情形（例如在網路上或通訊軟體「LINE」群
    組，發布銷售毒品之訊息以求售），因銷售毒品之型態日新
    月異，尤以現今網際網路發達，透過電子媒體或網路方式宣
    傳販毒之訊息，使毒品之散布更為迅速，依一般社會通念，
    其惡性已對於販賣毒品罪所要保護整體國民身心健康之法益
    ，形成直接危險，固得認開始實行足以與販賣毒品罪構成要
    件之實現具有必要關聯性之行為，已達著手販賣階段(最高
    法院109年度台上大字第4861號裁定意旨參照)。本件被告於
    販入前揭第三級毒品後，即以其微信帳號供作兜售毒品之聯
    繫工具，並自108年9月12日起陸續發送其帳號名片予微信通
    訊軟體內之好友而散布販毒訊息等情，業據被告於原審、本
    院準備程序及審理時坦承不諱(見原審訴緝卷第103至108、1
    27至137頁，本院卷第86、114頁），且觀之上開訊息內容已
    明確刊載「租1天1500、租2天3000、租4天6000」、「機油
    保養1罐600、6罐3000」等語(見偵卷第115頁)，被告於原審
    準備程序及審理時亦供稱：被查獲之毒品是向鄭敬耀購買的
    ，購入之金額為愷他命每包1000元、咖啡包每包300元、梅
    錠每顆200元，伊自己有在施用，若有朋友要買，伊也會賣
    ，伊有以微信通訊軟體廣播助手功能推播販賣毒品之訊息，
    銷售之金額為愷他命1公克1500元、2公克3000元、4公克600
    0元，毒品咖啡包1包600元、6包3000元等語(見原審訴緝卷
    第105、133頁)。是可認被告確有散布販賣第三級毒品之數
    量、價格之訊息，而已達販賣行為之著手階段。至辯護意旨
    所援引之案例見解，係該案中為區別該當販賣毒品或轉讓禁
    藥之構成要件所為之說明，其犯罪事實與本案本有不同，自
    難據此主張被告無著手於實行販賣毒品之構成要件。辯護意
    旨上開所述，顯無足採。
　2.又販賣毒品係政府嚴予查緝之違法行為，且可任意分裝或增
    減其分量，各次買賣之價格，當亦各有差異，隨供需雙方之
    資力、關係之深淺、需求之數量、貨源之充裕與否、販賣者
    對於資金之需求如何及殷切與否，以及政府查緝之態度，進
    而為各種不同之風險評估，而為機動性之調整，因之販賣之
    利得，除經坦承犯行，或帳冊價量均記載明確外，委難察得
    實情，是縱未確切查得販賣賺取之實際差價，但除別有事證
    ，足認係按同一價格轉讓，確未牟利之情形外，尚難執此認
    非法販賣之事證有所不足，致知過坦承者難辭重典，飾詞否
    認者反得逞僥倖，而失情理之平。況販賣者從各種「價差」
    或「量差」或係「稀釋純度」謀取利潤方式，或有差異，然
    其所圖利益之非法販賣行為目的，則屬相同，並無二致；衡
    諸毒品取得不易，量微價高，依一般社會通念以觀，凡為販
    賣之不法勾當者，倘非以牟利為其主要誘因及目的，應無甘
    冒被查緝法辦重刑之危險，平白無端義務為該買賣之工作，
    是其販入之價格必較售出之價格低廉，而有從中賺取買賣差
    價牟利之意圖及事實，應屬符合論理法則且不違背社會通常
    經驗之合理判斷。而政府查緝毒品甚殷，處罰販賣毒品罪刑
    至重，果若被告並無營利意圖，自無甘冒遭查緝之風險無端
    交付毒品予他人。被告於本院審理時亦稱：「(問：微信軟
    體那些人跟你有何關係？)都是普通朋友。」等語(見本院卷
    第114頁)，亦可知其確欲從中獲利，而具有營利之意圖甚明
    。
　3.此外，復有臺中市政府警察局第五分局松安派出所108年9月
    17日警員職務報告書、指認犯罪嫌疑人紀錄表及被指認人真
    實姓名對照表（被告指認鄭敬耀）、臺中市政府警察局第五
    分局搜索扣押筆錄、扣押物品目錄表、扣押物品收據、現場
    查獲照片23張、扣案物品照片、被告所持用行動電話中微信
    通訊軟體（帳號：BMW租賃）之大頭貼、以微信通訊軟體廣
    播助手功能發送BMW租賃帳號所設之各人名片予微信通訊軟
    體內之好友(內容為租1天1500、租2天3000、租4天6000、機
    油保養1罐6000、6罐3000、開著法拉利的梅小姐回來囉等語
    )、好友對話紀錄清單、被告以如附表二編號1所示行動電話
    中之微信通訊軟體分別與使用微信通訊軟體暱稱「黑桃壹」
    間、與使用微信通訊軟體暱稱「小致-600」間、與使用微信
    通訊軟體暱稱「A羽星歐牌美牌精品服飾」間、與使用微信
    通訊軟體暱稱「SUNNY」間、與使用微信通訊軟體暱稱「妞
    兒」間之對話內容翻拍照片、被告所持用行動電話中FACETI
    ME通訊軟體暱稱「柏斯」之基本資訊及通話紀錄翻拍照片、
    如附表二編號1所示行動電話基本資料、車牌號碼000-0000
    號之車籍資料、證號查詢汽車駕駛人、證物認領保管單（BD
    J-3093號自小客車）、扣案毒品彩色照片、衛生福利部草屯
    療養院108年10月3日草療鑑字第1080900326號鑑驗書、108
    年10月17日草療鑑字第1080900327號鑑驗書等在卷可稽（見
    偵25794號卷第19至21、55至59、61至67、69至79、81至113
    、115至135、137至143、169、171、175、259至263頁、265
    至271、273至277頁），暨如附表一編號1至9、附表二編號1
    、3、4所示之物扣案為憑。
(二)綜上所述，被告販賣第三級毒品未遂之事證已臻明確，其犯
    行堪以認定，應依法論科。
三、論罪科刑
(一)被告行為後，毒品危害防制條例第4條第3項業於109年1月15
    日修正公布，並自同年7月15日施行。修正前同條例第4條第
    3項規定：「製造、運輸、販賣第三級毒品者，處7年以上有
    期徒刑，得併科新臺幣700萬元以下罰金。」修正後則規定
    ：「製造、運輸、販賣第三級毒品者，處7年以上有期徒刑
    ，得併科新臺幣1000萬元以下罰金。」經比較修正前、後之
    規定，修正後之罰金刑已提高而未較有利於被告。依刑法第
    2條第1項前段規定，自應適用行為時法之修正前毒品危害防
    制條例第4條第3項規定。
(二)核被告所為，係犯修正前毒品危害防制條例第4條第6項、第
    3項之販賣第三級毒品未遂罪。被告持有如附表一編號1至9
    所示之毒品，雖分別檢出愷他命、4-甲基甲基卡西酮、芬納
    西泮、硝甲西泮、3,4-亞甲基雙氧苯基二甲胺丁酮、3,4-亞
    甲基雙氧苯基乙基胺戊酮等毒品成分，惟既均屬毒品危害防
    制條例第2條第2項第3款所定之第三級毒品，品項縱有差異
    ，亦應評價為單純一罪。又被告持有第三級毒品之純質淨重
    雖已達20公克以上之行為，應為其販賣第三級毒品未遂之行
    為所吸收，不另論罪。
(三)被告散布販賣第三級毒品之數量、價格之訊息，雖已達販賣
    行為之著手階段，惟於未賣出本件愷他命及毒品咖啡包前即
    為警查獲，參照前揭裁定意旨，顯已著手於販賣第三級毒品
    之構成要件行為而不遂，應依刑法第25條第2項之規定，按
    既遂犯之刑減輕之。公訴意旨雖認被告上開所為，係犯修正
    前毒品危害防制條例第5條第3項之意圖販賣而持有第三級毒
    品罪，惟被告所為應係犯修正前同條例第4條第6條、第3項
    之販賣第三級毒品未遂罪，已詳如前述，檢察官之起訴法條
    容有未洽。惟上開兩罪之基本社會事實相同，且經本院於審
    理時當庭告知被告及辯護人並給予辯護之機會(見本院卷第1
    06、116頁)，本院自得變更檢察官之起訴法條而予以審理。
(四)被告於警詢供稱：伊隨身帶大量毒品是打算開趴時使用的，
    其使用之微信通訊軟體帳號並未用於販賣毒品情事，伊是推
    發汽車出租廣告等語(見偵卷第25至47頁)；於偵訊時則供稱
    ：購賣毒品是要自己分量施用，之前沒有販賣過毒品，這次
    購買也不是因為要賣等語(見偵卷第200至201頁)。足見被告
    並未於偵查中自白本案犯行，核與修正前毒品危害防制條例
    第17條第2項之規定有間，自無從依該規定減輕其刑。又被
    告固於警詢及偵訊時稱：其毒品來源為鄭敬耀等語(見偵卷
    第49至59頁)，惟鄭敬耀已於108年9月8日死亡，有其個人基
    本資料查詢結果在卷可參(見偵卷第181頁)。是此部分已無
    從查證其供述是否屬實，自無從依毒品危害防制條例第17條
    第1項規定減輕其刑，附此敘明。
(五)辯護意旨另主張：被告於偵查中，檢警都未告知如自白可獲
    得減刑機會，本案起訴後，被告願坦承犯行，其持有的量大
    部分也是供自己施用，行為對社會所造成之危害與大盤毒梟
    之販賣大量毒品行為無法比擬，請依刑法第59條之規定，酌
    減其刑等語（見本院卷第23至27、116至117頁）。然：
　1.司法警察係偵查輔助機關，依檢察官之命令偵查犯罪，於其
    製作被告之警詢筆錄時，已告知犯罪嫌疑及所犯罪名，並將
    蒐證所知之犯罪事實詢問被告，使被告得以申辯、澄清其有
    無涉案，甚或自白，究難謂於偵查階段未予被告辯明犯罪嫌
    疑，或自白以期獲得減刑寬典處遇之機會。又刑事訴訟法第
    95條第1項之告知事項，除保持緘默，無須違背自己之意思
    而為陳述，得選任辯護人，以及得請求調查有利之證據外，
    僅限於犯罪嫌疑及所犯罪名之告知。而散見於法律規定關於
    被告能減輕其刑之事項，因係客觀存在之事實，被告或犯罪
    嫌疑人對於是否為邀寬典而坦認犯罪或諸如供出犯罪來源等
    ，在其動機考量或訴訟策略上本享有自主決定權，檢警或法
    院本應予以尊重，均無「教示」或「指導」被告或犯罪嫌疑
    人行使該等自主決定權之義務，縱偵查機關或法院未告知或
    曉諭被告有獲邀輕典等相關規定，亦不能謂有違反訴訟照料
    義務(最高法院110年度台上字第1364號判決意旨參照)。本
    件被告接受警方詢問時，業經警告知其因涉嫌違反毒品危害
    防制條例案件之法律上權利，及毒品危害防制條例第17條第
    1項有關供出毒品來源因而查獲其他正犯或共犯時，得減輕
    或免除其刑之規定，惟被告於警方詢問有無販賣毒品之事實
    時，已明確否認犯行(見偵卷第25、27、49頁)，嗣經檢察官
    訊問時，除已告知刑事訴訟法第95條第1項之事項外，並詳
    細訊問被告有無遭不正訊問、扣案毒品之來源、用途及其手
    機訊息截圖內容之意，而被告於知悉其涉嫌之犯罪事實及罪
    名後仍否認犯罪（見偵卷第199至201頁）。至警詢及檢察官
    訊問時，雖未告知毒品危害防制條例第17條第2項關於自白
    減輕其刑之規定，惟被告於檢警訊問本件被訴犯罪事實時，
    已有向檢警辯明其犯罪嫌疑及自白被訴犯行之機會，惟其猶
    始終否認犯行，自難謂於偵查階段未予被告辯明犯罪嫌疑，
    或自白以期獲得減刑寬典處遇之機會。
　2.按刑法第59條規定之酌量減輕其刑，必須犯罪另有特殊之原
    因與環境，在客觀上足以引起一般同情，認為即使予以宣告
    法定最低度刑，猶嫌過重者，始有其適用。此所謂法定最低
    度刑，固包括法定最低本刑；惟遇有其他法定減輕之事由者
    ，則應係指適用其他法定減輕事由減輕其刑後之最低度刑而
    言。倘被告別有法定減輕事由者，應先適用法定減輕事由減
    輕其刑後，猶認其犯罪之情狀顯可憫恕，即使科以該減輕後
    之最低度刑仍嫌過重者，始得適用刑法第59條規定酌量減輕
    其刑（最高法院100年度台上字第744號判決要旨參照）。本
    件被告明知毒品戕害國人身心健康，嚴重影響社會治安，故
    政府立法嚴禁販賣毒品，並以高度刑罰遏止毒品氾濫問題，
    竟仍購入大量之第三級毒品，並使用不易查緝之通訊軟體作
    為犯罪工具，散布販賣第三級毒品之訊息，其所為實值非難
    ；且被告所犯之販賣第三級毒品未遂罪，依修正前毒品危害
    防制條例第4條第3項規定，其有期徒刑之法定最輕本刑為7
    年有期徒刑，被告於依前述刑法第25條第2項規定減輕其刑
    後，其有期徒刑之最低處斷刑為3年6月，相較於其他毒品犯
    罪，已屬低度刑，並無過重之情形。且自被告所持有前開行
    動電話之微信通訊軟體截圖可知，被告以廣播助手功能推播
    販賣毒品訊息予其微信通訊軟體之好友，收信人達136人、2
    00人不等，其欲販賣之對象、金額均非微量(見偵卷第115至
    121頁)。是參諸其於本件參與之犯行程度，實難認有何情輕
    法重，在客觀上足以引起一般同情，認如科以最低刑度仍嫌
    過重而顯可憫恕之情形，自不宜依刑法第59條之規定，酌量
    減輕其刑。
　3.綜上所述，被告之辯護人此部分所辯，均難認有據。
四、本院之判斷
(一)原審認被告罪證明確，而予論罪科刑，固非無見。惟被告於
    販入前揭第三級毒品後，即以其微信帳號供作兜售毒品之聯
    繫工具，並陸續發送其帳號名片予微信通訊軟體內之好友而
    散布販毒訊息之行為，已開始實行足以與販賣毒品罪構成要
    件之實現具有必要關聯性之行為，而達著手階段等情，業據
    本院說明如前。原審未察，遽認被告僅成立意圖販賣而持有
    第三級毒品罪，顯有未合。被告上訴及辯護意旨主張僅成立
    意圖販賣而持有第三級毒品罪，及應適用刑法第59條減輕其
    刑等語，雖均無理由，然原判決既有上揭可議之處，自屬無
    可維持，而應由本院予以撤銷改判。
(二)爰審酌被告尚值青壯、思慮正常，明知毒品不僅戕害施用者
    之生理及心理健康，且施用者為購買毒品以解除毒癮，往往
    不惜耗費鉅資，以致散盡家財連累家人，甚或鋌而走險實施
    財產犯罪，危害社會治安，竟漠視法令禁制，為牟己利，即
    以不易查緝之通訊軟體作為犯罪工具，遽著手為販賣第三級
    毒品之犯行，其犯罪之動機、目的及手段殊值非難；又考量
    其於本件中持有之第三級毒品數量非少，其陸續散布販毒訊
    息之對象亦多，犯罪造成之損害非輕；及其於偵查中否認犯
    行，於原審及本院審理時尚能坦承犯意圖販賣而持有第三級
    毒品犯行之犯後態度；並兼衡被告於本院審理時自述為高中
    肄業之智識程度、目前在家中幫忙做包子、饅頭、需扶養父
    親及祖母之家庭經濟及生活狀況等一切情狀(見本院卷第115
    頁)，量處被告有期徒刑3年8月，以示懲儆。
(三)沒收　　
　1.扣案如附表一編號1至9所示之物，經送驗後，分別檢出如附
    表一「毒品種類」欄所示之第三級毒品成分，係被告販入後
    在其通訊軟體推銷販賣而持有乙節，業據被告於原審審理時
    供承不諱（見原審訴緝卷第103至108、127至137頁)。足認
    為係被告所有供本件犯罪所用之違禁物，並同上開毒品之包
    裝袋因難以析離，均應依刑法第38條第1項之規定，宣告沒
    收。
　2.扣案如附表二編號1所示之行動電話1支（IMEI：0000000000
    00000號），係被告所有供其作為本件販賣毒品聯絡之用，
    如附表二編號3、4所示之電子磅秤、夾鍊分裝袋係被告所有
    ，分別用來秤愷他命並分裝使用，有用於販賣等情，業經被
    告於原審陳明在卷（見原審訴緝卷第106、131頁）。是此部
    分均應依毒品危害防制條例第19條第1項之規定，不問屬於
    犯罪行為人與否，諭知沒收。
　3.至於扣案如附表二編號2、5所示之K盤、現金10800元部分，
    被告於原審供稱：K盤是伊用來吸食愷他命用的，扣案之現
    金是家裡給伊的錢，並非販賣毒品所得等語(見原審訴緝卷
    第106、131頁)，且無積極證據證明作為本案犯罪之用，故
    爰不予宣告沒收。
據上論結，應依刑事訴訟法第369條第1項、第364條、第300條、
第299條第1項前段，修正前毒品危害防制條例第4條第3項、第6
項、毒品危害防制條例刑第19條第1項，刑法第11條、第2條第1
項前段、刑法第38條第1項，判決如主文。
本案經檢察官林依成提起公訴，檢察官陳幸敏到庭執行職務。
中　　華　　民　　國　　110 　年　　9 　　月　　1 　　日
            刑事第四庭    審判長法  官  蔡  名  曜
                                法　官  林  宜  民
                                法  官  邱  鼎  文
以上正本證明與原本無異。
如不服本判決應於收受送達後20日內向本院提出上訴書狀，其未
敘述上訴之理由者，並得於提起上訴後20日內向本院補提理由書
（均須按他造當事人之人數附繕本）「切勿逕送上級法院」。
因疫情而遲誤不變期間，得向法院聲請回復原狀。

                                書記官  陳  宜  屏
　　　　　　　　　　　　　　　　
中　　華　　民　　國　　110 　年　　9 　　月　　1 　　日
附錄論罪科刑法條：
（修正前）毒品危害防制條例第4條
製造、運輸、販賣第一級毒品者，處死刑或無期徒刑；處無期徒
刑者，得併科新臺幣2千萬元以下罰金。
製造、運輸、販賣第二級毒品者，處無期徒刑或7年以上有期徒
刑，得併科新臺幣1千萬元以下罰金。
製造、運輸、販賣第三級毒品者，處7年以上有期徒刑，得併科
新臺幣7百萬元以下罰金。
製造、運輸、販賣第四級毒品者，處5年以上12年以下有期徒刑
，得併科新臺幣3百萬元以下罰金。
製造、運輸、販賣專供製造或施用毒品之器具者，處1年以上7年
以下有期徒刑，得併科新臺幣1百萬元以下罰金。
前五項之未遂犯罰之。

附表一：
編號 物品名稱及數量 毒品種類 重量 純質淨重 備註 1 咖啡包5包（迷彩包裝） ⑴檢品編號B0000000（編號9），標示「PHILIPP PLIEN」綠色包裝，內含橙色粉末。 ⑵檢品編號B0000000（取樣自上開檢品編號B0000000，用以檢驗純質淨重）。 檢驗出含： ⑴第三級毒品4-甲基甲基卡西酮，純度1.9％。 ⑵第三級毒品硝甲西泮，純度<1％。 檢品送驗數量：8.0659公克檢品驗餘數量：4.4253公克 檢品之4-甲基甲基卡西酮，純質淨重0.1533公克。 ⑴衛生福利部草屯療院108年10月3日草療鑑字第1082900326號鑑驗書、衛生福利部草屯療養院108年10月17日草療鑑字第1080900327號鑑驗書（偵卷第259至263頁、第273至275頁）。 ⑵送驗標示「PHILIPP PLIEN」綠色包裝5包（已開封乙包，未開封4包），總毛重46.88公克，送驗單位指定鑑驗乙包。 ⑶推估檢驗前總淨重41.8682公克，4-甲基甲基卡西酮之總純質淨重0.7955公克。 2 咖啡包7包（紅箭頭包裝） ⑴檢品編號B0000000（編號18），標示「DO NOT CROSS」白色包裝，內含黃色粉末。 ⑵檢品編號B0000000（取樣自上開檢品編號B0000000，用以檢驗純質淨重）。 ⑶標示「DO NOT CROSS」白色包裝殘渣袋1只。 檢驗出含： ⑴第三級毒品4-甲基甲基卡西酮，純度2.5％。 ⑵第三級毒品芬納西泮，純度<1％。 檢品送驗數量：6.5909公克檢品驗餘數量：3.0132公克 檢品之4-甲基甲基卡西酮，純質淨重0.1648公克。 ⑴同上鑑驗書。 ⑵送驗標示「DO NOT CROSS」白色包裝7包（已開封乙包，未開封5包，殘渣袋1只），總毛重45.15公克，送驗單位指定鑑驗乙包。 ⑶推估檢驗前總淨重40.0269公克，4-甲基甲基卡西酮之總純質淨重1.0007公克。 3 梅錠4包 ⑴檢品編號B0000000（編號7）外觀：褐色錠劑。 ⑵檢品編號B0000000（取樣自上開檢品編號B0000000，用以檢驗純質淨重）。 ⑶檢品編號B0000000（編號20）外觀：橙色錠劑。 ⑷檢品編號B0000000（取樣自上開檢品編號B0000000，用以檢驗純質淨重）。 ⑴左列編號7檢品檢出含： ①第三級毒品3,4-亞甲基雙氧苯基二甲胺丁酮，純度<1％。 ②3,4-亞甲基雙氧苯基乙基胺戊酮，純度1.4％ ③第三級毒品硝甲西泮，純度<1％。 ④第三級毒品芬納西泮，純度<1％。 ⑵左列編號20檢品檢出含： ①3,4-亞甲基雙氧苯基乙基胺戊酮，純度1.6％ ②第三級毒品硝甲西泮，純度<1％。 ⑴編號7檢品送驗淨重：55.1018公克驗餘淨重：54.5860公克。 ⑵編號20檢品送驗淨重；2.1463公克驗餘淨重：1.6510公克。 ⑴編號7檢品之3,4-亞甲基雙氧苯基乙基胺戊酮，純質淨重0.7714公克。 ⑵編號20檢品之3,4-亞甲基雙氧苯基乙基胺戊酮，純質淨重0.0343公克。 ⑴同上鑑驗書。 ⑵送驗錠劑4包，總毛重63.02公克，送驗單位指定鑑驗2包（編號7、20）。推估3,4-亞甲基雙氧苯基乙基胺戊酮，檢驗前總淨重61.6390公克，總純質淨重0.8760公克。 ⑶送驗橙色錠劑3包，送驗單位指定鑑驗1包(編號20)，推估檢驗前總淨重6.5372公克，3,4-亞甲基雙氧苯基乙基胺戊酮，純質淨重0.1046公克。 4 愷他命1包（含包裝袋1只）【檢品編號：B0000000（編號1）；檢品外觀：白色結晶】 檢出第三級毒品他命，純度96.9％ 送驗淨重：7.3975公克；驗餘淨重：7.3700公克。 檢品之愷他命，純質淨重50.4211公克。 ⑴同上鑑驗書。 ⑵檢驗前總淨重：52.0342公克，總純質淨重50.4211公克。 5 愷他命1包（含包裝袋1只）【檢品編號：B0000000（編號2）；檢品外觀：白色結晶】  送驗淨重：1.7818公克；驗餘淨重：1.7315公克。   6 愷他命1包（含包裝袋1只）【檢品編號：B0000000（編號3）；檢品外觀：白色結晶】  送驗淨重：1.7780公克；驗餘淨重：1.7364公克。   7 愷他命1包（含包裝袋1只）【檢品編號：B0000000（編號4）；檢品外觀：白色結晶】  送驗淨重：0.8283公克；驗餘淨重：0.7977公克。   8 愷他命1包（含包裝袋1只）【檢品編號：B0000000（編號5）；檢品外觀：白色結晶】  送驗淨重：0.7543公克；驗餘淨重：0.7388公克。   9 愷他命1包（含包裝袋1只）【檢品編號：B0000000（編號6）；檢品外觀：白色結晶】  送驗淨重：39.4943公克；驗餘淨重：39.4428公克。   

附表二：

編號 物品名稱及數量 備註 1 IPHONE6S1支（IMEI：000000000000000號） 被告所有供本案犯罪使用。 2 K盤1個 與本案犯行無關 3 電子磅秤1個 被告所有供本案犯罪使用。 4 夾鏈分裝袋1包 被告所有供本案犯罪使用。 5 新臺幣10800元 與本案犯行無關